ACORDAO-COMPLETO-2348564

ACÓRDÃO DE RELAÇÃO

ACÓRDÃO DE RELAÇÃO 2891/2019 ATA 10/2019 - PRIMEIRA CÂMARA

Acórdão 2891/2019-TCU-Primeira Câmara
Os Ministros do Tribunal de Contas da União, Reunidos em sessão da Primeira Câmara, ACORDAM, por unanimidade, com fundamento nos arts. 1º, inciso II, e 43, inciso I, da Lei 8.443/92 c/c arts. 143, inciso III, 234, 237, parágrafo único, e 250 do Regimento Interno do TCU, relativamente cumprimento do Acórdão 14017/2018-TCU-Primeira Câmara pela Universidade Federal do Rio Grande do Norte, em considerar atendida a determinação contida no subitem 1.8.2 do referido decisum, afastando-se a suspeita de acumulação ilícita de cargos, e não atendida a determinação contida no subitem 1.8.1, no tocante à apuração das supostas irregularidades: (i) gozo de férias nos anos de 2016 e 2017 fora do período de recesso escolar sem justificativas; (ii) recebimento de 25 diárias que coincidiram com o período de gozo de férias de 4/7 a 2/8/2016 e de 17/10 a 31/10/2016, e mais 55 diárias não justificadas, todas pagas indevidamente; (iii) lecionar as disciplinas "Internato em Medicina de Urgência" e "Medicina de Urgência - Trauma Clínico e Cirúrgico (Prático e Teórico) " no Hospital Universitário Onofre Lopes, vinculado à UFRN, com a finalidade de compor carga horária nessa Universidade, sem que exista registro de cirurgias ou de atendimento a pacientes em ambulatório no Centro Cirúrgico desse hospital; (iv) afastamentos indevidos da jornada de trabalho prestada na UFRN para exercer atividades de conselheiro, bem como para participar de eventos, junto ao Conselho Federal de Medicina (CFM) e ao Conselho Regional de Medicina do Rio Grande do Norte (Cremern) ; e (v) concomitância de vigência do Convênio 141/2002 com os Contratos n. 03/2013 e 07/2015, celebrados entre a UFRN e o Cremern, com os mesmos objetos, resultando em possíveis duplicidades de tarefas e pagamentos indevidos; dar ciência desta deliberação ao denunciante e adotar as providências relacionadas no item 1.8, de acordo com os pareceres da Sec-RN (peças 23-25) 
1. Processo TC-Processo 015.899/2018-7 (DENÚNCIA) 
	1.1. Responsável: Identidade preservada (art. 55, caput, da Lei n. 8.443/1992) 
	1.2. Interessado: Identidade preservada (art. 55, caput, da Lei n. 8.443/1992) 
	1.3. Entidade: Conselho Regional de Medicina do Estado do Rio Grande do Norte; Universidade Federal do Rio Grande do Norte
	1.4. Relator: Ministro Walton Alencar Rodrigues
	1.5. Representante do Ministério Público: não atuou
	1.6. Unidade Técnica: Secretaria do TCU no Estado do Rio Grande do Norte (Sec-RN) .
	1.7. Representação legal: não há.
	1.8. determinar à Universidade Federal do Rio Grande do Norte que dê efetivo cumprimento ao item 1.8.1 do Acórdão 14017/2018-TCU-Primeira Câmara, especificamente quanto à apuração das supostas irregularidades aventadas nestes autos, informando ao Tribunal no prazo de trinta dias os resultados conclusivos obtidos:
	1.8.1. gozo de férias nos anos de 2016 e 2017 fora do período de recesso escolar sem justificativas; 
	1.8.2. recebimento de 25 diárias que coincidiram com o período de gozo de férias de 4/7 a 2/8/2016 e de 17/10 a 31/10/2016, e mais 55 diárias não justificadas, todas pagas indevidamente; 
	1.8.3. lecionar as disciplinas "Internato em Medicina de Urgência" e "Medicina de Urgência - Trauma Clínico e Cirúrgico (Prático e Teórico) " no Hospital Universitário Onofre Lopes, vinculado à UFRN, com a finalidade de compor carga horária nessa Universidade, sem que exista registro de cirurgias ou de atendimento a pacientes em ambulatório no Centro Cirúrgico desse hospital; 
	1.8.4. afastamentos indevidos da jornada de trabalho prestada na UFRN para exercer atividades de conselheiro, bem como para participar de eventos, junto ao Conselho Federal de Medicina (CFM) e ao Conselho Regional de Medicina do Rio Grande do Norte (Cremern) ; e 
	1.8.5. concomitância de vigência do Convênio 141/2002 com os Contratos n. 03/2013 e 07/2015, celebrados entre a UFRN e o Cremern, com os mesmos objetos, resultando em possíveis duplicidades de tarefas e pagamentos indevidos;
	1.9. determinar ao Conselho Federal de Medicina que providencie a apuração da procedência dos fatos noticiados nesta denúncia [pagamentos de diárias e passagens indevidas a Jeancarlo Fernandes Cavalcante nos exercícios de 2016 e 2017], tendo em vista a participação em atividades não condizentes com a atuação desse conselho e fora da especialidade do citado médico, adote a medida prevista no artigo 8º da Lei 8.443/1992, no sentido de instaurar tomada de contas especial, caso se faça necessário, e informe a este Tribunal no prazo de 30 dias o resultado conclusivo obtido; 
	1.10. determinar ao Conselho Regional de Medicina do Rio Grande do Norte que providencie a apuração da procedência dos fatos noticiados nesta denúncia [pagamentos de diárias e passagens indevidas a Jeancarlo Fernandes Cavalcante nos exercícios de 2016 e 2017], tendo em vista a participação em atividades não condizentes com a atuação desse conselho, adote a medida prevista no artigo 8º da Lei 8.443/1992, no sentido de instaurar tomada de contas especial, caso se faça necessário, e informe a este Tribunal no prazo de 30 dias o resultado conclusivo obtido; e
	1.11. como subsídio às apurações determinadas por meio desta deliberação, encaminhar cópia das seguintes peças às seguintes entidades:
	1.11.1. ao Conselho Federal de Medicina, peças 7, 8, 12 e 22;
	1.11.2. ao Conselho Regional de Medicina do Rio Grande do Norte, peças 11, 12 e 22; e
	1.11.3. à Universidade Federal do Rio Grande do Norte, peças 2, 9, 12 e 22.

Primeira Câmara

WALTON ALENCAR RODRIGUES

não há.

Não atuou

DENÚNCIA (DEN)

Secretaria do TCU no Estado do Rio Grande do Norte (Sec-RN).